【裁判字號】    90,交訴,19
【裁判日期】    900322
【裁判案由】    過失致死
【裁判全文】
臺灣宜蘭地方法院刑事判決                            九十年度交訴字第一九號
    公  訴  人  臺灣宜蘭地方法院檢察署檢察官
    被      告  甲○○
右列被告因過失致死案件，經檢察官提起公訴（九十年度偵字第三七一號），本院判
決如左：
    主  文
甲○○從事業務之人，因業務上之過失致人於死，累犯，處有期徒刑陸月。如易科罰
金，以佰元折算壹日。
    事  實
一、甲○○前於民國八十五年間，因違反麻醉藥品管制條例等案件，經本院判處有期
    徒刑六月確定，於八十五年十二月二十三日易科罰金執行完畢，先予敘明。
二、甲○○係福地貨運公司司機，為從事駕駛業務之人。於民國八十九年十月三十一
    日，駕駛車牌號碼ＫＳ－五二九營業用半聯結車返回其位於宜蘭縣蘇澳鎮○○路
    二十五號住處後，本應注意汽車在彎道或顯有妨害他車通行之處所，不得停車；
    停於路邊之車輛，遇晝晦、風沙、雨雪、霧靄時，或在夜間無燈光設備或照明不
    清之道路，均應顯示停車燈光或反光標識；且任何人均不得利用道路放置拖車、
    貨櫃或動力機械。又依當時天候雖係陰雨，然夜間有照明設備，路面無缺陷亦無
    障礙物，視距尚屬良好等一切情狀，依其智識、能力並無不能注意之情形，竟疏
    未注意，貿然將所駕駛之車牌號碼ＫＳ－五二九營業用半聯結車停放在宜蘭縣蘇
    澳鎮○○路十九號前彎道之路燈下，在該營業用半聯結車部分車身業以超出路面
    邊線之情狀下，卻疏未顯示停車燈光或反光標識，以致林金山騎乘車牌號碼ＰＰ
    Ｌ─一二○號機車途經該路段時，不及閃避而撞及上開營業用半聯結車，造成顱
    骨破碎性骨折合併腦出血而死亡。事故發生後，旋由路人報警處理，惟甲○○在
    有偵查犯罪職權之機關尚不知何人為肇事者前，主動向到場處理之警員坦承肇事
    ，自首並接受追訴、裁判。
二、案經甲○○向警自首暨臺灣宜蘭地方法院檢察署檢察官相驗後偵查起訴。
    理  由
一、右開事實，業據被告甲○○自警訊至偵審中坦承不諱，並有道路交通事故調查報
    告表、車禍現場照片四幀、肇事車輛相片七幀在卷可稽。被害人林金山確係因本
    件車禍死亡，亦經臺灣宜蘭地方法院檢察署檢察官督同法醫相驗屬實，製有勘驗
    筆錄、相驗屍體證明書、驗斷書及相驗照片十一幀等附卷足憑。按汽車在彎道或
    顯有妨害他車通行之處所，不得停車；停於路邊之車輛，遇晝晦、風沙、雨雪、
    霧靄時，或在夜間無燈光設備或照明不清之道路，均應顯示停車燈光或反光標識
    ；且任何人均不得利用道路放置拖車、貨櫃或動力機械。再依卷附道路交通事故
    調查表所載，本件車禍發生時之情狀之天候雖屬陰雨，夜間有照明設備，路面無
    缺陷亦無障礙物，視距尚屬良好等一切情狀，依被告之智識、能力應無不能注意
    之情事，竟僅將該營業用半聯結車停放在路燈下，而疏未顯示停車燈光或設置反
    光標識以致肇事，顯為本件車禍之肇事原因。至被害人林金山騎乘機車行經該路
    段疏未注意車前狀況，謹慎前行，固同有過失，然此尚無得解免被告之過失責任
    。又被害人林金山之死亡確係因本件交通事故所致，已如前述，則被告之過失行
    為與被害人之死亡結果間自具有相當因果關係，本件事證明確，被告犯行應堪認
    定。
二、被告甲○○係福地貨運公司司機，業據其供明在卷，為從事駕駛業務之人。核其
    所為係犯刑法第二百七十六條第二項之業務過失致人於死罪。又其前於八十五年
    間，因違反麻醉藥品管制條例等案件，經本院判處有期徒刑六月確定，於八十五
    年十二月二十三日易科罰金執行完畢之事實，業據其供明在卷，並有臺灣高等法
    院被告全國前案紀錄表各一紙在卷可資佐憑，茲於執行完畢後五年內再犯有期徒
    刑以上之本罪，應依刑法第四十七條累犯之規定，加重其刑。末查，被告於肇事
    後雖未親自報警，但在有偵查犯罪職權之機關尚不知何人為肇事者前，主動向到
    場處理之警員坦承肇事，自首並接受追訴、裁判，此據被告供述在卷，復有宜蘭
    縣警察局蘇澳分局新城派出所製發之自首調查報告表一紙附卷可佐，堪認本件事
    故確為被告自首，應依刑法第六十二條前段減輕其刑，並依法先加後減。審酌被
    告因圖一時方便，貿然將營業用半聯結車停放路旁，亦未設置警告標誌，實有危
    害用路人安全之潛在危險，並導致發生被害人死亡之結果，本應重罰，惟念其過
    失程度、肇事後態度良好，且無其他不良素行紀錄，事後迅即與被害人家屬和解
    並付訖賠償金，此有宜蘭縣蘇澳鎮調解委員會調解書一紙在卷足參等一切情狀，
    爰酌情量處如主文所示之刑，以資警懲。
據上論斷，應依刑事訴訟法第二百九十九條第一項前段，刑法第二百七十六條第二項
、第四十七條、第四十一條第一項、第六十二條前段，罰金罰鍰提高標準條例第一條
前段、第二條，判決如主文。
本案經檢察官沈念祖到庭執行職務
中    華    民    國      九十      年      三      月      二十二      日
                                臺灣宜蘭地方法院交通法庭
                                        法  官  陳  嘉  年
右正本證明與原本無異。
如不服本判決，應於判決送達後十日內，向本院提出上訴狀。（應附繕本）
                                        書記官  詹  玉  惠
中    華    民    國      九十      年      三      月      二十六      日
附錄本案論罪科刑法條
刑法第二百七十六條第二項
從事業務之人，因業務上之過失犯前項之罪者，處五年以下有期徒刑或拘役，得併科
三千元以下罰金。


司法院資訊處製作；財團法人民間司法改革基金會備份。
